臺灣桃園地方法院刑事判決
111年度交簡上字第91號
上  訴  人  臺灣桃園地方檢察署檢察官
被      告  胡毓興


選任辯護人  孫志堅律師
上列上訴人因被告公共危險案件，不服本院於民國111年1月21日
所為110年度審交簡字第181號、第182號第一審刑事簡易判決（
起訴書案號：臺灣桃園地方檢察署110年度偵字第13842號、第33
129號），提起上訴，本院管轄之第二審合議庭判決如下：
    主  文
上訴駁回。　　
    事實及理由
一、本案經本院合議庭審理結果，認原審簡易判決以被告胡毓興
    犯公共危險罪，共2罪，各判處有期徒刑6月，如易科罰金，
    均以新臺幣1,000元折算壹日，應執行有期徒刑8月，如易科
    罰金，以新臺幣1,000元折算壹日，認事用法均無違誤，量
    刑亦屬適當，應予維持，並引用原審簡易判決書記載之事實
    、證據及理由（如附件）。
二、檢察官上訴意旨略以：被告前於民國108年間因公共危險案件
    ，經臺灣桃園地方法院以108年度壢交簡字第2899號判決判處
    有期徒刑6月確定，於109年4月6日易科罰金執行完畢；又雖非5年
    內再犯，然被告亦於96年、97年、99年、106年間因公共危險
    案件，遭判刑確定。是被告於5年內再次違犯刑法第185條之3
    第1項，連同不構成累犯之次數已達5次，且被告本件係於半年內
    連續再犯2次刑法第185條之3第1項之行為，顯示被告故意違
    反情節確實重大，其既無視酒醉駕車可能造成之公共危險結
    果，審酌當前社會大眾及立法者對屢犯違背安全駕駛行為處罰
    ，應予加重之期待，俾避免再犯，核與一般預防及特別預防
    之刑罰理論相當。又刑法第185條之3之法定本刑為「2年以下有
    期徒刑，得併科20萬元以下罰金」，原判決僅量處有期徒刑6
    月刑度，與前次判決有期徒刑6月相同，似難完整評價被告於
    本案所現惡性，亦難期使被告知所警惕。再者，公訴檢察官
    於審判中已具體求刑有期徒刑7月，是本件自宜判處被告有
    期徒刑7月，始屬相當，原審僅量處有期徒刑6月，顯屬過輕
    ，而有礙於犯罪預防及用路人法益之保護等語。
三、駁回上訴理由：
㈠、按刑罰之量定，固屬法院自由裁量之職權行使，但仍應審酌
    刑法第57條所列各款事由及一切情狀，為酌量輕重之標準，
    並非漫無限制。在同一犯罪事實與情節，如別無其他加重或
    減輕之原因，下級審法院量定之刑，亦無過重或失輕之不當
    情形，則上級審法院對下級審法院之職權行使，原則上應予
    尊重，此有最高法院85年度台上字第2446號判決意旨可資參
    照。
㈡、原審審酌被告前因公共危險案件，經本院以108壢交簡字第28
    99號判決判處有期徒刑6月確定，於109年4月6日易科罰金執
    行完畢，其於5年內故意再犯有期徒刑以上之本罪，為累犯
    ，且被告所犯前案與本案2次犯行均為罪質相同之公共危險
    案件，爰均依刑法第47條第1項規定加重其刑，且審酌被告
    明知酒精成分對人之意識能力具有不良影響，酒後駕車對一
    般往來之公眾及駕駛人自身皆具有高度危險性，仍於酒後騎
    乘重型機車上路，所為實應予非難；惟其犯後坦承犯行，犯
    後態度尚可，兼衡本案犯罪行為所生危害、智識程度、生活
    狀況、素行等一切情狀，分別量處有期徒刑6月，並諭知易
    科罰金之折算標準，暨定其應執行刑，並就此再諭知易科罰
    金之折算標準，原審就被告量刑之責任基礎，已於原判決理
    由中說明審酌刑法第57條所列各款等一切情狀，而檢察官前
    開上訴理由所指之被告多次涉犯公共危險，及具體求刑有期
    徒刑7月等情，原審均已作為量刑之斟酌事由，是原審就刑
    罰裁量職權之行使係於法定範圍內為刑之量定，並未濫用量
    刑權限，亦無判決理由不備，或其他輕重失衡等量刑違法或
    失當之處。從而，檢察官以上揭事由指摘原審量刑過輕等語
    ，核無理由，應予駁回。
據上論斷，應依刑事訴訟法第455條之1第3項、第368條、第373
條，判決如主文。
案經檢察官楊挺宏提起公訴，檢察官劉倍到庭執行職務。
中　　華　　民　　國　　111 　年　　7 　　月　　 1　　日
                刑事第八庭審判長法  官  許雅婷

                                法  官  徐雍甯

                                法　官　郭書綺
以上正本證明與原本無異。
不得上訴。
　　　　　　　　　　　　　　　  書記官　蔡忠晏
中　　華　　民　　國　　111 　年　　7 　　月　　4 　　日
附件：
臺灣桃園地方法院刑事簡易判決
                                  110年度審交簡字第181號
110年度審交簡字第182號
公　訴　人　臺灣桃園地方檢察署檢察官
被　　　告　胡毓興  男（民國00年0月00日生）
                    身分證統一編號：Z000000000號
                    住○○市○鎮區○○路0段00巷00號
上列被告因公共危險案件，經檢察官提起公訴（110 年度偵字第
13842 號、第33129 號），本院受理後（110 年度審交易字第23
6 號、第452號），經被告自白犯罪，認宜改以簡易程序處刑，
合併判決如下：
    主  文
胡毓興駕駛動力交通工具而吐氣所含酒精濃度達每公升零點二五
毫克以上，累犯，處有期徒刑陸月，如易科罰金，以新臺幣壹仟
元折算壹日;又駕駛動力交通工具而血液中酒精濃度達百分之零
點零五以上，累犯，處有期徒刑陸月，如易科罰金，以新臺幣壹
仟元折算壹日。應執行有期徒刑捌月，如易科罰金，以新臺幣壹
仟元折算壹日。
    事實及理由
一、本件犯罪事實及證據，除證據部分增列「被告胡毓興於本院
    準備程序中之自白」外，其餘均與臺灣桃園地方檢察署檢察
    官起訴書之記載相同，茲引用如附件一、二。
二、論罪科刑
（一）核被告胡毓興所為，分別係犯刑法第185條之3第1項第1款
      之駕駛動力交通工具而吐氣所含酒精濃度達每公升零點二
      五毫克以上之罪、駕駛動力交通工具而血液中酒精濃度達
      百分之零點零五以上之罪。又被告前因公共危險案件，經
      本院以108壢交簡字第2899號判決判處有期徒刑6月確定，
      於民國109年4月6日易科罰金執行完畢，有臺灣高等法院
      被告前案紀錄表在卷可稽，其於5年內故意再犯有期徒刑
      以上之本罪，為累犯。又司法院大法官於108年2月22日就
      累犯規定是否違憲乙事，作成釋字第775號解釋：「有關
      累犯加重本刑部分，不生違反憲法一行為不二罰原則之問
      題。惟其不分情節，基於累犯者有其特別惡性及對刑罰反
      應力薄弱等立法理由，一律加重最低本刑，於不符合刑法
      第59條所定要件之情形下，致生行為人所受之刑罰超過其
      所應負擔罪責之個案，其人身自由因此遭受過苛之侵害部
      分，對人民受憲法第8條保障之人身自由所為限制，不符
      憲法罪刑相當原則，牴觸憲法第23條比例原則。」本院審
      酌被告所犯前案與本案2次犯行均為罪質相同之公共危險
      案件，被告顯未能記取前案科刑之教訓謹慎行事，漠視法
      紀，其對刑罰之反應力薄弱，未因此產生警惕作用，爰參
      照上開解釋意旨，均依刑法第47條第1項規定加重其刑。
（二）爰以行為人之責任為基礎，審酌被告明知酒精成分對人之
      意識能力具有不良影響，酒後駕車對一般往來之公眾及駕
      駛人自身皆具有高度危險性，仍於酒後騎乘重型機車上路
      ，所為實應予非難；惟其犯後坦承犯行，犯後態度尚可，
      兼衡本案犯罪行為所生危害、智識程度、生活狀況、素行
      等一切情狀，分別量處如主文所示之刑，並分別諭知易科
      罰金之折算標準，暨定其應執行刑，並就此再諭知易科罰
      金之折算標準。至檢察官固對被告所為分別具體求刑7月
      ，惟本院審酌被告犯前案與本案相距時間尚非密集，本案
      駕車尚無與他人發生事故而造成重大損傷及上述一切情狀
      ，認其求刑尚嫌過重，應以主文所示之刑為適當，併此敘
      明。
三、依刑事訴訟法第449條第2項、第454條第2項，刑法第185條
    之3第1項第1款、第47條第1項、第41條第1項前段、第8項、
    第51條第5款，刑法施行法第1之1條第1項，逕以簡易判決處
    刑如主文。
四、如不服本判決，得於判決送達之翌日起20日內，向本院提出
    上訴狀（應附繕本），上訴於本院第二審合議庭。
中　　華　　民　　國　　111 　年　　1 　　月　　21　　日
                    刑事審查庭    法  官      高上茹
以上正本證明與原本無異。
                                  書記官      蔡宛軒
中　　華　　民　　國　　111 　年　　1 　　月　　22　　日
附錄本判決論罪法條全文：
中華民國刑法第185 條之3第1項
駕駛動力交通工具而有下列情形之一者，處2年以下有期徒刑，
得併科20萬元以下罰金：
一、吐氣所含酒精濃度達每公升0.25毫克或血液中酒精濃度達百
    分之0.05以上。
二、有前款以外之其他情事足認服用酒類或其他相類之物，致不
    能安全駕駛。
三、服用毒品、麻醉藥品或其他相類之物，致不能安全駕駛。
附件一：
臺灣桃園地方檢察署檢察官起訴書
                                    110年度偵字第13842號
    被　　　告　胡毓興　男　47歲（民國00年0月00日生）
                        住○○市○鎮區○○路0段00巷00號
                        國民身分證統一編號：Z000000000號
上列被告因公共危險案件，業經偵查終結，認應提起公訴，茲將
犯罪事實及證據並所犯法條分敘如下：
        犯罪事實
一、胡毓興前因公共危險案件，經臺灣桃園地方法院以108年度
    壢交簡字第2899號判決判處有期徒刑6月確定，於民國109年
    4月6日易科罰金執行完畢出監。詎其仍不知悔改，自110年2
    月16日晚間8時許起至同日晚間8時30分許止，在桃園市○鎮
    區○○路0段00巷00號住處飲用高粱酒，明知飲酒後已達不能
    安全駕駛動力交通工具之程度，仍基於酒後駕駛動力交通工
    具之犯意，於翌（17）日上午8時許，騎乘車牌號碼000－000
    號普通重型機車上路，嗣於翌（17）日上午8時40分許，行經
    桃園市平鎮區平東路679巷口，因違規闖紅燈為警攔檢盤查
    ，並測得吐氣所含酒精濃度達每公升0.66毫克。
二、案經桃園市政府警察局平鎮分局報告偵辦。
        證據並所犯法條
一、上揭犯罪事實，業據被告胡毓興於警詢及偵訊中坦承不諱，
    復有酒精測定紀錄表及桃園市政府警察局舉發違反道路交通
    管理事件通知單各1份在卷可稽，被告犯嫌堪以認定。
二、核被告所為，係犯刑法第185條之3第1項第1款之公共危險罪
    嫌。又被告前有如犯罪事實欄所載之論罪科刑及執行情形，
    有本署刑案資料查註紀錄表1份附卷可憑，其於徒刑執行完
    畢5年內，故意再犯本件有期徒刑以上之罪，為累犯，請參
    照司法院大法官解釋釋字第775號解釋意旨，審酌依刑法第4
    7條第1項規定加重其刑。
三、依刑事訴訟法第251條第1項提起公訴。
    此　致
臺灣桃園地方法院
中　　華　　民　　國　 110　　年　　5 　　月　　12　　日
                               檢　察　官  楊挺宏
本件證明與原本無異
中　　華　　民　　國　 110　　年　　5 　　月　　20　　日
                              書  記  官  范書銘
所犯法條：
中華民國刑法第185條之3
駕駛動力交通工具而有下列情形之一者，處2年以下有期徒刑，
得併科20萬元以下罰金：
一、吐氣所含酒精濃度達每公升零點二五毫克或血液中酒精濃度
    達百分之零點零五以上。
二、有前款以外之其他情事足認服用酒類或其他相類之物，致不
    能安全駕駛。
三、服用毒品、麻醉藥品或其他相類之物，致不能安全駕駛。
因而致人於死者，處3年以上10年以下有期徒刑；致重傷者，處1
年以上7年以下有期徒刑。
附件二：
臺灣桃園地方檢察署檢察官起訴書
                                    110年度偵字第33129號
　　被　　　告　胡毓興　男　48歲（民國00年0月00日生）
　　　　　　　　　　　　住○○市○鎮區○○路0段00巷00號
　　　　　　　　　　　　國民身分證統一編號：Z000000000號
上列被告因公共危險案件，業經偵查終結，認應提起公訴，茲將
犯罪事實及證據並所犯法條分敘如下：
　　　　犯罪事實
一、胡毓興前因公共危險案件，經臺灣桃園地方法院以108年度
    壢交簡字第2899號判決判處有期徒刑6月確定，於民國109年
    4月6日易科罰金執行完畢出監。詎其仍不知悔改，自110年7
    月25日上午7時30分許起至同日上午7時35分許止，在桃園市
    ○鎮區○○路0段00巷00號住處內飲用酒類，明知飲酒後已達不
    能安全駕駛動力交通工具之程度，仍基於酒後駕駛動力交通
    工具之犯意，於同日上午8時許，騎乘車牌號碼000-000號普
    通重型機車上路。嗣於同日上午8時37分許，胡毓興行經桃
    園市○鎮區○○路0段00巷○0000000號燈桿）附近，因酒後注意
    力不集中，不慎自摔，經警據報到場處理，將胡毓興送醫救
    治，並委託該醫院醫師對胡毓興實施抽血檢測，測得其血液
    中酒精濃度為每公升229.5毫克（如換算呼氣中所含酒精濃
    度，約為每公升1.09毫克），始悉上情。
二、案經桃園市政府警察局平鎮分局報告偵辦。
　　　　證據並所犯法條
一、證據清單及待證事實：
編號 證據名稱 待證事實 1 被告胡毓興於警詢之自白 被告坦承全部犯罪事實。 2 桃園市政府警察局平鎮分局道路交通事故現場圖、道路交通事故調查報告表㈠、㈡各1份及照片10張 證明被告於上開時、地，發生交通事故之事實。 3 國軍桃園總醫院一般生化檢驗報告單1份 證明被告於110年7月25日經該院醫師抽血檢驗，測得血液中酒精濃度為229.5mg/dL之事實。 
二、核被告所為，係犯刑法第185條之3第1項第1款之公共危險罪
    嫌。又查被告曾有如犯罪事實欄所載之論罪科刑及執行情形
    ，有刑案資料查註紀錄表1份在卷可稽，其於徒刑執行完畢5
    年內，故意再犯前開有期徒刑以上之罪，為累犯，請參照大
    法官解釋釋字第775號解釋意旨及刑法第47條第1項規定，審
    酌依刑法累犯之規定加重其刑。
三、依刑事訴訟法第251條第1項提起公訴。
　  此　  致
臺灣桃園地方法院
中　　華　　民　　國　 110　　年　　10　　月　　22　　日
　　　　　　　　　　　　　    檢察官  楊  挺  宏
本件正本證明與原本無異
中　　華　　民　　國　 110　　年　　10　　月　　29　　日
                              書記官  林  敬  展
附錄所犯法條全文：
中華民國刑法第185條之3
駕駛動力交通工具而有下列情形之一者，處 2 年以下有期徒刑
，得併科 20 萬元以下罰金：
一、吐氣所含酒精濃度達每公升零點二五毫克或血液中酒精濃度
    達百分之零點零五以上。
二、有前款以外之其他情事足認服用酒類或其他相類之物，致不
    能安全駕駛。
三、服用毒品、麻醉藥品或其他相類之物，致不能安全駕駛。
因而致人於死者，處 3 年以上 10 年以下有期徒刑；致重傷者
，處 1 年以上 7 年以下有期徒刑。
曾犯本條或陸海空軍刑法第 54 條之罪，經有罪判決確定或經緩
起訴處分確定，於五年內再犯第 1 項之罪因而致人於死者，處
無期徒刑或 5 年以上有期徒刑；致重傷者，處 3 年以上 10 年
以下有期徒刑。